臺灣彰化地方法院刑事判決
110年度易字第298號
公  訴  人  臺灣彰化地方檢察署檢察官
被      告  江忠雄





上列被告因加重竊盜案件，經檢察官提起公訴（109年度偵字第9
703號），被告於本院準備程序中，就被訴事實為有罪之陳述，
經告知簡式審判程序之旨，並聽取當事人之意見後，本院改行簡
式審判程序，判決如下：
    主          文
江忠雄犯如附表「主文」欄所示之罪，各處如附表「主文」欄所
示之刑。應執行有期徒刑貳年貳月。沒收部分併執行之。
    犯罪事實及理由
一、本案之犯罪事實及證據，除犯罪事實欄一「附表2編號2竊得
    財物部分新臺幣(下同)250,200元」更正為「新臺幣25,200
    元」、「附表2編號1竊得財物部分，刪除玻璃(3500元)」；
    另證據部分補充「被告江忠雄於本院準備程序及審理時之自
    白」外，其餘均引用附件檢察官起訴書之記載。
二、論罪科刑部分：
(一)核被告江忠雄就附件犯罪事實一附表2編號1至3所為，均係
    犯刑法第321條第1項第3款之攜帶兇器竊盜罪；就附件犯罪
    事實一附表2編號4至5所為，均係犯刑法第321條第2項、第1
    項第3款之攜帶兇器竊盜未遂罪。被告所犯上開5罪間，犯意
    各別，行為互殊，應予分別併罰。
(二)被告前因竊盜案件，經臺灣臺中地方法院(下稱臺中地院)10
    4年度原易字第7號判決判處有期徒刑4月(2次)、7月（3次）
    確定(下稱甲案)；又因竊盜案件，經臺中地院104年度審易
    字第2340號判決判處有期徒刑3月（3次）、5月、4月（7次
    ）確定(下稱乙案)；上開甲乙案件，嗣經臺灣臺中地方法院
    以105年度聲字第534號合併裁定應執行有期徒刑3年10月確
    定，於民國108年5月12日有期徒刑執行完畢等情，有臺灣高
    等法院被告前案紀錄表在卷可憑，是其係於徒刑執行完畢之
    5年內，故意再犯本件有期徒刑以上之各罪，均為累犯。本
    院審酌被告未記取相同罪質之前案教訓，再為本件犯行，可
    見其有特別惡性，對於刑罰之反應力顯然薄弱，且綜核全案
    情節，縱依刑法第47條第1項規定加重法定最低本刑，亦無
    罪刑不相當之情形，爰均依刑法第47條第1項規定加重其刑
    。被告就附件犯罪事實一附表2編號4至5所示之犯行，雖已
    著手於犯罪行為之實行，惟尚未竊得財物，為未遂犯，依刑
    法第25條第2項規定，按既遂犯之刑減輕，並依法先加後減
    之。
(三)爰以行為人之責任為基礎，審酌被告非無謀生能力，不思以
    正途獲取所需，竟因缺錢花用即為本案各次犯行，顯無尊重
    他人財產權之觀念，所為實屬不該，且其前已有數次竊盜前
    科，有臺灣高等法院被告前案紀錄表在卷可憑，再犯本案，
    顯未能從前案中記取教訓。惟念及被告犯後尚能坦承犯行，
    並參以其犯罪之動機、目的、手段、情節、各次竊得財物之
    價值、及自陳國小肄業之智識程度、之前從事粗工等一切情
    狀，分別量處如附表編號1至5「主文」欄所示之刑，並定其
    應執行刑。
三、沒收部分：
(一)扣案之螺絲起子1支，係被告所有，供本案加重竊盜犯罪所
    用之物，業據其陳明在卷，應依刑法第38條第2項前段規定
    ，宣告沒收。
(二)被告就附件附表2編號1至3分別竊得「行車紀錄器1個、側背
     包1個、現金25,200元、皮夾2個、振興券9張(面額9000元)
    、現金22,000元、中國石油500元儲值卡1張」，均未扣案，
    且亦未尋獲，均應依刑法第38條之1第1項前段、第3項規定
    於各罪項下宣告沒收，於全部或一部不能沒收或不宜執行沒
    收時，追徵其價額。至被告雖同時竊得附件附表2編號2至3
    ，告訴人李梓豪、穆秋鳳之「國民身分證1張、臺中銀行信
    用卡1張、中國信託信用卡及花旗銀行信用卡各1張」等物，
    然該等證件及卡片均未經扣案，且考量該等物品無合法交易
    上之實際財產價值，亦難換算為實際金錢數額，而該等物品
    不論沒收或追徵與否，均無妨被告罪責、刑罰預防目的之評
    價，欠缺刑法上重要性，依刑法第38條之2第2項規定及比例
    原則，就此部分爰不另行宣告沒收或追徵。
四、據上論斷，應依刑事訴訟法第273條之1第1項、第299條第1
    項前段、第310條之2、第454條第2項，判決如主文。
本案經檢察官鄭積揚提起公訴，檢察官林子翔到庭執行職務。 
中　　華　　民　　國　　110 　年　　5 　　月　　25　　日
                  刑事第八庭     法   官  林于捷
以上正本證明與原本無異。
如不服本判決應於收受判決後20日內向本院提出上訴書狀，並應
敘述具體理由。其未敘述上訴理由者，應於上訴期間屆滿後20日
內向本院補提理由書(均須按他造當事人之人數附繕本)「切勿逕
送上級法院」。
告訴人或被害人對於判決如有不服具備理由請求檢察官上訴者，
其上訴期間之計算係以檢察官收受判決正本之日期為準。　　　
中　　華　　民　　國　　110 　年　　5 　　月　　25　　日
                                 書記官  黃鏽金
所犯法條：
中華民國刑法第321條
犯前條第1項、第2項之罪而有下列情形之一者，處6月以上5年以
下有期徒刑，得併科50萬元以下罰金：
一、侵入住宅或有人居住之建築物、船艦或隱匿其內而犯之。
二、毀越門窗、牆垣或其他安全設備而犯之。
三、攜帶兇器而犯之。
四、結夥三人以上而犯之。
五、乘火災、水災或其他災害之際而犯之。
六、在車站、港埠、航空站或其他供水、陸、空公眾運輸之舟、
    車、航空機內而犯之。
前項之未遂犯罰之。

附表：
編號     犯罪事實           主    文  1 附件犯罪事實一附表2編號1所示 江忠雄犯攜帶兇器竊盜罪，累犯，處有期徒刑捌月。扣案螺絲起子壹支，沒收；未扣案之犯罪所得行車紀錄器及側背包各壹個沒收，於全部或一部不能沒收或不宜執行沒收時，追徵其價額。  2 附件犯罪事實一附表2編號2所示 江忠雄犯攜帶兇器竊盜罪，累犯，處有期徒刑拾月。扣案螺絲起子壹支，沒收；未扣案之犯罪所得新臺幣貳萬伍仟貳佰元，於全部或一部不能沒收或不宜執行沒收時，追徵其價額。  3 附件犯罪事實一附表2編號3所示 江忠雄犯攜帶兇器竊盜罪，累犯，處有期徒刑拾月。扣案螺絲起子壹支，沒收；未扣案之犯罪所得皮夾貳個、振興券玖張(面額共計玖仟元)、新臺幣貳萬貳仟元、中國石油伍佰元儲值卡壹張，於全部或一部不能沒收或不宜執行沒收時，追徵其價額。  4 附件犯罪事實一附表2編號4所示 江忠雄犯攜帶兇器竊盜未遂罪，累犯，處有期徒刑柒月。扣案螺絲起子壹支，沒收。  5 附件犯罪事實一附表2編號5所示 江忠雄犯攜帶兇器竊盜未遂罪，累犯，處有期徒刑柒月。扣案螺絲起子壹支，沒收。 
附件：
臺灣彰化地方檢察署檢察官起訴書
                                     109年度偵字第9703號
　　被　　　告　江忠雄　男　51歲（民國00年0月0日生）
　　　　　　　　　　　　設臺南市○○區○○路000號
　　　　　　　　　　　  （臺南○○○○○○○○六甲辦公    處） 
　　　　　　　　　　　　居新北市○○區○○街00號4樓
                        （現另案羈押於法務部○○○○○○                          ○○）
　　　　　　　　　　　　國民身分證統一編號：Z000000000號
上列被告因竊盜案件，已經偵查終結，認應提起公訴，茲將犯罪
事實及證據並所犯法條分敘如下：
　　　　犯罪事實
一、江忠雄前皆因竊盜案件，經如附表1「確定判決法院」欄所
    示之法院分別以「確定判決案號」欄所示之判處如「所處之
    刑」欄所示之有期徒刑確定，並經臺灣臺中地方法院105年
    度聲字第534號刑事裁定合併定其應執行有期徒刑3年10月，
    又因公共危險案件，經臺灣臺中地方法院以103年度沙交簡
    字第939號判決判處有期徒刑4月確定，上開案件經接續執行
    ，於民國108年5月12日執行完畢。詎其仍不知悔改，復意圖
    為自己不法之所有，各基於竊盜之犯意，於附表2「時間/地
    點」欄所示之時間、地點，以「方式」欄所示之方式，竊取
    如附表2編號1至3「竊得之財物」欄所示之財物得手；或如
    附表2編號4至5所示，已著手而未得手。
二、案經許友薰、李梓豪、穆秋鳳、黃金賜與陳建仲訴由彰化縣
    警察局和美分局報告偵辦。
　　　　證據並所犯法條
一、證據清單及待證事實：
編號 證據名稱 待證事實 一 被告江忠雄於警詢及偵查中之自白 坦承伊於附表2「時間/地點」欄所示之時間、地點，以「方式」欄所示之方式，竊取如附表2編號1至3「竊得之財物」欄所示之財物得手；或如附表2編號4至5所示，已著手而未得手。 二 告訴人許友薰於警詢之指訴 伊於108年11月23日16時許，在附表2編號1「時間/地點」欄所示地點，發現附表2編號1「方式」欄所示為其駕駛之自用小客車車窗已遭破壞，而「竊得之財物」欄所示之物均已失竊。 三 告訴人李梓豪於警詢及偵查中之指訴 伊於109年2月25日14時許，在附表2編號2「時間/地點」欄所示地點，發現附表2編號2「方式」欄所示為其駕駛之自用小客車車窗已遭破壞，而「竊得之財物」欄所示之物均已失竊。 四 告訴人穆秋鳳於警詢之指訴 伊於109年7月12日10時40分許，在附表2編號3「時間/地點」欄所示地點，發現附表2編號3「方式」欄所示為其駕駛之自用小客車車窗已遭破壞，而「竊得之財物」欄所示之物均已失竊。 五 告訴人黃金賜於警詢之指訴 伊於109年7月18日10時許，在附表2編號4「時間/地點」欄所示地點，發現附表2編號4「方式」欄所示為其駕駛之自用小客車車窗已遭破壞。 六 告訴人陳建仲於警詢之指訴 伊於109年7月18日10時許，在附表2編號5「時間/地點」欄所示地點，發現附表2編號5「方式」欄所示為其駕駛之自用小客車車窗已遭破壞。 七 彰化縣警察局和美分局扣押筆錄及扣押物品目錄表、被告用以破壞前揭車窗之螺絲起子（下稱涉案螺絲起子）照片 證明被告於附表2編號1至5行竊過程中，攜帶並使用涉案螺絲起子，並用以破壞車窗之事實。 八 和美分局線西分駐所偵辦刑案現場照片 證明附表2編號1至5「方式」欄內所示之車輛，遭被告以涉案螺絲起子破壞車窗並翻找財物之事實。 九 和美分局線西分駐所偵辦調閱監視器暨現場照片 證明被告於109年7月12日10時許，出現於彰化縣縣西鄉彰濱西二路與線工南四路路口一帶；與109年7月18日9時許，出現於彰化縣○○鄉○○○00號風車前一帶之事實。 
二、所犯法條
(一)核被告如附表2編號1至3所為，均係犯刑法第321條第1項第3
    款攜帶兇器竊盜罪嫌。
(二)核被告如附表2編號4至5所為，係犯刑法第321條第2項、第1
    項第3款之攜帶兇器竊盜未遂罪嫌。
(三)被告所犯上開5罪間，犯意各別，行為互殊，請予分論併罰
    。
(四)被告有如犯罪事實欄所示之前科資料，有本署刑案資料查註紀錄
    表在卷可憑，其於有期徒刑執行完畢後5年內，故意再犯前揭
    有期徒刑以上之罪，均為累犯，請均依刑法第47條第1項之規
    定及大法官釋字第775號解釋意旨，審酌加重其刑。
(五)扣案之涉案螺絲起子，為被告所有供犯罪所用之物，請依法
    宣告沒收之。另被告犯前揭竊盜罪嫌而有如附表2「竊得之
    財物」欄編號1至3之犯罪所得，請均依刑法第38條之1第1項
    前段規定，宣告沒收；於全部或一部不能沒收或不宜執行沒
    收時，追徵其價額。
三、依刑事訴訟法第251條第1項提起公訴。
　  此　致
臺灣彰化地方法院
中　　華　　民　　國　 110　　年　　3 　　月　　29　　日
　　　　　　　　　　　　　　　檢　察　官  鄭積揚
本件正本證明與原本無異
中　　華　　民　　國　 110　　年　　3 　　月　　31　　日
                              書　記　官  王瑞彬
所犯法條
刑法第321條　
犯前條第 1 項、第 2 項之罪而有下列情形之一者，處 6 月以
上 5 年以下有期徒刑，得併科 50 萬元以下罰金：
一、侵入住宅或有人居住之建築物、船艦或隱匿其內而犯之。
二、毀越門窗、牆垣或其他安全設備而犯之。
三、攜帶兇器而犯之。
四、結夥三人以上而犯之。
五、乘火災、水災或其他災害之際而犯之。
六、在車站、港埠、航空站或其他供水、陸、空公眾運輸之舟、
    車、航空機內而犯之。
前項之未遂犯罰之。

附表1
編號 確定判決法院 確定判決案號 所處之刑 1 臺灣臺中地方地院 104年度原易字7號 4月（2次）、7月（3次） 2 臺灣臺中地方地院 104年度審易字第2340號  3月（3次）、5月、4月（7次） 

附表2
編號 案號 告訴人 時間 地點 （均為彰化縣） 方式 竊得之財物 （貨幣單位均為新臺幣）   1   許友薰 108年11月23日16時許  線西鄉彰濱西二路 以涉案螺絲起子破壞車牌號碼000-0000號自用小客車車窗後進入 行車紀錄器（3500元）、側背包（3500元）、玻璃（3500元）  2   李梓豪 109年2月25日13時許  線西鄉彰濱西二路 以涉案螺絲起子破壞車牌號碼000-0000號自用小客車車窗後進入 身分證1張、臺中銀行信用卡1張、現金25萬200元  3   穆秋鳳 109年7月12日10時許  線西鄉彰濱西二路 以涉案螺絲起子破壞車牌號碼000-0000號自用小客貨車車窗後進入 皮夾2個、信用卡2張、振興券9張（面額9000元）、現金2萬2000元、中國石油500元儲值卡1張  4   黃金賜  109年7月18日9時許  鹿港鎮永崙尾區海堤19號前 以涉案螺絲起子破壞車牌號碼0000-00號自用小客車車窗後進入 未得手 5  陳建仲 109年7月18日9時10分許  線西鄉彰濱西二路 以涉案螺絲起子破壞車牌號碼0000-00號自用小貨車車窗後進入 未得手